【裁判字號】    97,抗,265
【裁判日期】    971024
【裁判案由】    本票裁定
【裁判全文】
臺灣板橋地方法院民事裁定               97年度抗字第265號
抗  告  人    凱勝塑膠工業股份有限公司
兼法定代理人  甲○○
抗  告  人    乙○○
相  對  人    馬來西亞商富析資產管理股份有限公司台灣分公司
法定代理人    丙○○
上列當事人間本票裁定事件，抗告人對於中華民國97年9月5日本
院97年度票字第7889號裁定，提起抗告，本院裁定如下：
    主  文
抗告駁回。
抗告程序費用新臺幣壹仟元由抗告人連帶負擔。
    理  由
一、按執票人向本票發票人行使追索權時，得聲請法院裁定後強
    制執行，票據法第123 條定有明文。又本票執票人依上開法
    條之規定聲請時，此項聲請之裁定及抗告法院之裁定，僅依
    非訟事件程序，以審查強制執行許可與否，並無確定實體上
    法律關係存否之效力，如發票人就票據債務之存否有爭執時
    ，應由發票人提起確認之訴，以資解決（最高法院56年台抗
    字第714號、57年台抗字第76號判例意旨參照）。
二、本件相對人主張：伊執有抗告人於民國95年11月23日共同簽
    發免除作成拒絕證書之本票1紙，內載金額為新臺幣21,000,
    000 元，詎屆期提示後尚有如原裁定主文所示之本金及利息
    未獲清償，依票據法第123 條聲請裁定許可強制執行等情，
    已據提出本票影本1 紙為證，原裁定予以准許，即無不合。
    抗告意旨略以：此筆款項原向中華商業銀行借得，力霸案發
    生後中華商業銀行凍結抗告人資金，影響抗告人關係企業與
    中華商業銀行及力華票券間之借款，致周轉不靈，現正積極
    處分資產返還借款；惟以年息百分之20計算之利息，不符合
    政府對銀行業貸款利率之約束，請求以原借款利率4.525%計
    算利息等語。然查本票執票人向發票人行使追索權聲請法院
    裁定准予強制執行，其性質與非訟事件無殊，法院就本票形
    式上之要件是否具備予以審查為已足，至於實體上之爭執，
    即非法院所得審究，有如前述，抗告人主張相對人收取利息
    之利率過高，請求以年息4.525%計算利息，係屬實體上之爭
    執，揆諸前揭說明，應由抗告人另行提起訴訟，以資解決，
    尚非本件非訟程序所得加以審究，仍應就前述本票為許可強
    制執行之裁定，故本件抗告並無理由，應予駁回。
三、據上論結，本件抗告為無理由，依非訟事件法第21條第2 項
    、第24條第1項、第46條，民事訴訟法第495條之1第1項、第
    449條第1項、第95條、第85條第2項，裁定如主文。
中    華    民    國    97    年    10    月    24    日
                 民事第三庭審判長法  官  朱耀平
                                 法  官  劉以全
                                 法  官  徐玉玲
以上正本係照原本作成。如不服本裁定，僅得於收受本裁定正本
送達後10日內，以適用法規顯有錯誤為理由，向本院提出再抗告
狀，（須附繕本1份及繳納再抗告裁判費新臺幣1,000元），經本
院許可後紿可再抗告。
中    華    民    國    97    年    10    月    27    日
                                 書記官  翁子婷


司法院資訊處製作；財團法人民間司法改革基金會備份。
